最高法院刑事判決　　　　　　　　　　111年度台上字第586號
上　訴　人　鍾承霖
 
 
上列上訴人因違反毒品危害防制條例案件，不服臺灣高等法院中
華民國110 年9月29日第二審判決（110年度上訴字第1563號，起
訴案號：臺灣桃園地方檢察署109 年度偵字第6087號），提起上
訴，本院判決如下：
    主  文
上訴駁回。
    理  由
一、按刑事訴訟法第377 條規定，上訴於第三審法院，非以判決
    違背法令為理由，不得為之。是提起第三審上訴，應以原判
    決違背法令為理由，係屬法定要件。如果上訴理由書狀並未
    依據卷內訴訟資料，具體指摘原判決不適用何種法則或如何
    適用不當，或所指摘原判決違法情事，顯與法律規定得為第
    三審上訴理由之違法情形，不相適合時，均應認其上訴為違
    背法律上之程式，予以駁回。
二、原判決綜合全案證據資料，本於事實審法院採證認事之職權
    ，認定上訴人鍾承霖有如其事實欄所載販賣第三級毒品愷他
    命、4-甲基甲基卡西酮、3,4-亞甲基雙氧苯基乙基胺丁酮未
    遂之犯行，因而撤銷第一審之科刑判決，改判論處上訴人修
    正前毒品危害防制條例第4 條第6項、第3項之販賣第三級毒
    品未遂罪刑，及諭知相關之沒收。原判決就採證、認事及量
    刑，已詳為敘明其所憑之證據及認定之理由。核原判決所為
    論斷說明，俱有卷內證據資料可資覆按，從形式上觀察，並
    無足以影響其判決結果之違法情形存在。
三、刑法第59條所規定之酌量減輕其刑，必其犯罪另有特殊之原
    因、環境或背景，在客觀上足以引起一般之同情，且於法律
    上別無其他應減輕或得減輕其刑之事由，認即予以宣告法定
    最低度刑猶嫌過重者，始有其適用。此所謂法定最低度刑，
    固包括法定最低本刑，惟遇有其他法定減輕之事由者，則應
    係指適用其他法定減輕事由減輕後之最低度刑而言。倘被告
    別有其他法定減輕事由者，應先適用法定減輕事由減輕其刑
    後，猶認其犯罪之情狀顯可憫恕，即使科以該減輕後之最低
    度刑仍嫌過重者，始得適用刑法第59條規定酌量減輕其刑。
    原判決載敘：上訴人係貪圖不法利益而販賣第三級毒品，其
    行為惡性及對社會之危害均屬重大，且上訴人前已因販賣毒
    品犯行經法院論處罪刑，不知悔改再為本件犯行，其犯罪所
    衍生之潛在危害性甚高，犯罪情節及惡性均屬非輕，難認其
    有何特殊之原因或環境等，在客觀上足以引起一般同情之處
    。況其上開犯行，業經先後適用刑法第25 條第2項未遂、修
    正前毒品危害防制條例第17 條第2項自白減刑規定後，已無
    科以該減輕後之最低度刑仍嫌過重之情形可言，自無適用刑
    法第59條減輕其刑之餘地等旨。依上開說明，並無不合。上
    訴意旨泛指原判決未依上開規定酌減其刑，有適用法則不當
    之違法，並非合法之上訴第三審理由。
四、依上所述，本件上訴違背法律上之程式，應予駁回。
據上論結，應依刑事訴訟法第395條前段，判決如主文。
中    華    民    國   111    年    2     月    16    日
                  刑事第八庭審判長法  官  李  英  勇  
                                  法  官  洪  兆  隆  
                                  法  官  楊  智  勝  
                                  法  官  吳  冠  霆  
                                  法  官  邱  忠  義  
本件正本證明與原本無異
                                  書記官
中    華    民    國   111    年    2     月    17    日